臺灣臺南地方法院刑事判決
110年度訴字第300號
公  訴  人  臺灣臺南地方檢察署檢察官
被      告  呂銍峰



選任辯護人  莊美貴律師
            王國忠律師
被      告  曾宗偉



選任辯護人  王聖傑律師
            郭芸言律師
上列被告因違反毒品危害防制條例案件，經檢察官提起公訴（10
9年度偵字第16957號、109年度偵字第13506號），本院判決如下
：
    主  文
呂銍峰販賣第三級毒品，累犯，處有期徒刑參年捌月；又共同販
賣第三級毒品，未遂，累犯，處有期徒刑貳年。應執行有期徒刑
肆年。
未扣案之呂銍峰販賣第三級毒品所得新臺幣壹萬伍仟元沒收，如
全部或一部不能沒收時，追徵之。
曾宗偉共同販賣第三級毒品，未遂，處有期徒刑壹年陸月。緩刑
伍年，並應於本判決確定之日起壹年內，向國庫支付新臺幣壹拾
萬元。
扣案附表編號1所示之物，沒收銷燬。
扣案附表編號2、3、4所示之物，均沒收。
    事  實
一、呂銍峰明知Eutylone（3,4-亞甲基雙氧苯基乙基胺丁酮）屬
    毒品危害防制條例第2條第2項第3款所列之第三級毒品，不
    得販賣，竟基於販賣含有第三級毒品Eutylone（3,4-亞甲基
    雙氧苯基乙基胺丁酮）咖啡包以營利之犯意，先於民國109
    年7月11日18時許，在高雄市鼓山區某處，以新台幣（下同
    ）1萬3500元之價格，向真實姓名年籍不詳之人，購買含有
    第三級毒品Eutylone（3,4-亞甲基雙氧苯基乙基胺丁酮）成
    分之咖啡包50包，再於同日22時30分許，在臺南市○區○○街0
    00號前，以1萬5,000元代價交付上開含有第三級毒品Eutylo
    ne（3,4-亞甲基雙氧苯基乙基胺丁酮）成分之咖啡包50包與
    曾宗偉，並向曾宗偉收取1萬5,000元價金完成交易。
二、嗣曾宗偉於施用上開向呂銍峰購得之咖啡包後，認該咖啡包
    品質不良且當初購買太多，乃與呂銍峰聯絡欲將上開咖啡包
    售出，呂銍峰與曾宗偉乃共同基於販賣含有第三級毒品Euty
    lone（3,4-亞甲基雙氧苯基乙基胺丁酮）咖啡包以營利之犯
    意聯絡，由呂銍峰於109年7月19日12時許，持附表編號4所
    示手機以網路連線至網路聊天室UT中，以暱稱「台南→需執
    飲料可65533」刊登訊息，經警方執行網路巡邏時發覺乃與
    其聯絡，呂銍峰乃告知佯裝為買家之警方另以通訊軟體Wech
    at聯絡，雙方於通訊軟體上議定以19,000元代價出售含有第
    三級毒品Eutylone（3,4-亞甲基雙氧苯基乙基胺丁酮）咖啡
    包48包，並約定在臺南市○區○○路000號前交易，隨後呂銍峰
    持附表編號4所示手機、曾宗偉持附表編號3所示手機互為聯
    繫，推由曾宗偉攜帶含有第三級毒品Eutylone（3,4-亞甲基
    雙氧苯基乙基胺丁酮）咖啡包前往交易，於同日15時50分許
    ，曾宗偉騎乘車牌號碼000-000號普通重型機車前往上址與
    佯裝為買家之警方交易，而於交付上開咖啡包時經警方表明
    身分並當場逮捕而未遂，並扣得附表編號1至3所示之物。經
    警方依據曾宗偉之指認，循線於109年9月9日16時35分許，
    再持法院所核發之搜索票至呂銍峰位於臺南市○○區○○○路00
    號住處搜索，並扣得附表編號4所示之物。
三、案經嘉義縣警察局民雄分局報告臺灣臺南地方檢察署檢察官
    偵查起訴。
    理  由
壹、證據能力方面
    本判決後述所引用之傳聞證據，當事人、辯護人於本院審理
    時，均同意有證據能力，且於本院調查證據時，均知有刑事
    訴訟法第159條第1項不得為證據之情形，而於本案言詞辯論
    終結前均未再聲明異議。本院審酌該等傳聞證據製作時之情
    況，並無違法不當及證明力明顯過低之瑕疵，以之作為證據
    ，應屬適當，故依同法第159條之5規定，認該等傳聞證據均
    有證據能力。
貳、實體方面 
一、上開犯罪事實業據被告2人於偵查及本院審理時均坦承不諱
    ，且有109年7月19日15時50分臺南市○區○○路000號前之嘉義
    縣警察局民雄分局搜索扣押筆錄、扣押物品目錄表（警一卷
    第19-24 頁）、UT網路留言截圖12張（警一卷第25-36頁、
    警二卷第17-22頁反面）、員警帳戶「陽」與呂銍峰帳戶「
    呈」之通訊軟體Wechat對話截圖37張（警一卷第37-58 頁、
    警二卷第23-33 頁反面、第50-54 頁反面）、現場照片4張
    及扣案物品照片26張（警一卷第59-73 頁、警二卷第34-41 
    頁）、被告曾宗偉扣案如附表編號3所示手機內帳戶「ALLEN
    -我家二樓民宿」與被告呂銍峰帳戶名稱「峰」、「咖啡風
    雨」之通訊軟體Line對話截圖31張（警一卷第74-89 頁、警
    二卷第41頁反面-49 頁）、被告呂銍峰扣案如附表編號4所
    示手機內帳戶「峰」與被告曾宗偉帳戶「Allen-我家二樓民
    宿」之line對話截圖32張（警二卷第53頁反面-61頁反面）
    、本院109年度聲搜字第1006號搜索票、109年9月9日16時35
    分臺南市○○區○○○路00號之搜索扣押筆錄、扣押物品目錄表
    （警二卷第9 、12-14 頁反面）、附件所示有關本案查獲經
    過之嘉義縣警察局民雄分局月眉派出所員警職務報告暨蒐證
    錄音及譯文（偵13506 卷第47-56 頁）、109 年7 月19日被
    告曾宗偉自願受搜索同意書（警一卷第18頁）、附表編號1
    、2所示扣案物送驗後之內政部警政署刑事警察局109年12月
    21日刑鑑字第1098016802 號鑑定書（本院卷第165-166 頁
    ）附卷可稽，及附表編號3所示被告曾宗偉持以聯絡買賣毒
    品事宜之手機、附表編號4所示被告呂銍峰持以聯絡買賣毒
    品事宜之手機扣案可證。足見被告二人自白與事實相符，應
    可採信。又被告呂銍峰於犯罪事實一部分，其已自承係以1
    萬3,500元之代價買進此部分毒品，再以1萬5,000元之價格
    出售與被告曾宗偉；被告二人於犯罪事實二部分，則共謀以
    19,000元代價再售出此部分毒品；是足見被告二人為賺取上
    開毒品之價差甚明；況近年毒品危害社會日益嚴重，治安機
    關對於查緝非法販賣毒品工作，無不嚴加執行，設若無利可
    圖，衡情被告二人當無甘冒被查緝法辦重刑之理，故被告二
    人均有藉由販賣毒品賺取利潤，以供自身生活所需之營利意
    圖甚明。從而，本件事證明確，被告二人前揭犯行，堪以認
    定，應予依法論科。
二、論罪科刑　　
  ㈠新舊法比較：
  1.被告呂銍峰行為（犯罪事實一）後，毒品危害防制條例第4 
    條第3項業於109年7月15日修正施行。毒品危害防制條例第4
    條第3項修正前原規「製造、運輸、販賣第三級毒品者，處
    七年以上有期徒刑，得併科新臺幣七百萬元以下罰金。」修
    正後則規定為：「製造、運輸、販賣第三級毒品者，處七年
    以上有期徒刑，得併科新臺幣一千萬元以下罰金。」經新舊
    法比較，修正後之條文既提高法定刑，自以修正前之規定較
    有利於被告。
  2.被告呂銍峰行為（犯罪事實一）後，毒品危害防制條例第17
    條第2項業於109年7月15日修正施行。毒品危害防制條例第1
    7條第2項修正前原規定：「犯第四條至第八條之罪於偵查及
    審判中均自白者，減輕其刑。」修正後則規定為：「犯第四
    條至第八條之罪於偵查及歷次審判中均自白者，減輕其刑。
    」經新舊法比較，修正後之條文既較為嚴格，自以修正前之
    規定較有利於被告。
  ㈡所犯法條　　
　1.被告呂銍峰就犯罪事實一所為，係犯修正前毒品危害防制條
    例第4條第3項之販賣第三級毒品罪。　
  2.按行為人如原即有販賣毒品營利之犯意，雖因經警設計誘捕
    （俗稱釣魚），致實際上不能完成毒品交易，然因其原即具
    有販賣毒品之意思，客觀上又已著手於販賣行為，仍應論以
    販賣毒品未遂罪（最高法院102年度台上字第3427號判決意
    旨參照）。查被告二人張貼暗示販賣毒品之訊息，並與佯裝
    買家之員警達成買賣毒品之合意後，依約將毒品帶至交易地
    點，固已著手實施販賣毒品之行為，惟因與被告交易之員警
    ，僅是在蒐集販毒事證，並無購買毒品之真意，自不能完成
    毒品買賣；是核被告二人就犯罪事實二所為，係犯毒品危害
    防制條例第4條第6項、第3項之販賣第三級毒品未遂罪。
  3.被告二人為販賣第三級毒品，而持有第三級毒品之行為，應
    為販賣第三級毒品之高度行為所吸收，均不另論罪。被告二
    人就犯罪事實二部分，有犯意聯絡及行為分擔，應論以共同
    正犯。
　4.被告呂銍峰所犯販賣第三級毒品罪、販賣第三級毒品未遂罪
    ，犯意各別，行為互殊，應予分論併罰。
  ㈢被告呂銍峰刑之加重事由
    被告呂銍峰前因偽證案件，經臺灣桃園地方法院以107年度
    審訴字第1255號判處有期徒刑4月確定，於108年10月8日執
    行完畢，有卷附臺灣高等法院被告前案紀錄表可按，被告呂
    銍峰受有期徒刑之執行完畢，於5年以內故意再犯有期徒刑
    以上之上開2罪，均為累犯。本院考量被告呂銍峰甫於108年
    10月8日執行偽證案件完畢，理應產生警惕作用、自我控管
    ，不再觸犯有期徒刑以上之罪，然而被告呂銍峰卻於109年
    間故意再犯本件販賣毒品之重大犯罪，足見被告呂銍峰有其
    特別惡性，且上開所載前罪之徒刑執行並無成效，其對於刑
    罰之反應力明顯薄弱，是本件個案依刑法第47條第1 項規定
    加重最低本刑結果，並無致行為人所受刑罰超過其所應負擔
    罪責之過苛情事，故而被告呂銍峰所犯上開2罪，爰均依刑
    法第47條第1 項之規定加重其刑。
  ㈣被告刑之減輕事由
  ⑴被告二人於犯罪事實二部分，已著手於販賣第三級毒品之實
    行而不遂，為未遂犯，爰均依刑法第25條第2項之規定，減
    輕其刑。
  ⑵被告呂銍峰所犯販賣第三級毒品罪（犯罪事實一），被告二
    人所犯販賣第三級毒品未遂罪（犯罪事實二），各於偵查及
    本院審理時自白明確，各應依修正前毒品危害防制條例第17
    條第2項（犯罪事實一）、毒品危害防制條例第17條第2項（
    犯罪事實二）規定減輕其刑。
  ⑶被告曾宗偉於上開時地，與佯裝為買家之警方交易，而於交
    付上開毒品咖啡包時經警方表明身分並當場逮捕，其即供稱
    並配合指認毒品來源為被告呂銍峰，之後員警依據被告曾宗
    偉之指述，循線查獲被告呂銍峰有犯罪事實一之犯行，檢察
    官亦據此起訴被告呂銍峰販賣第三級毒品等事實，此有被告
    曾宗偉歷次警詢、偵訊筆錄暨其指認被告呂銍峰之指認犯罪
    嫌疑人紀錄表（偵13506卷第105至107頁）可參；堪認被告
    曾宗偉業已供出其販賣第三級毒品之來源，使偵查機關因而
    查獲被告呂銍峰。本院審酌被告曾宗偉之犯罪情節，認逕予
    免除其刑失之輕縱，爰依毒品危害防制條例第17條第1項規
    定，減輕其刑。
　⑷被告呂銍峰雖稱其有向警方供出毒品來源「邱茂展」云云，
    然嘉義縣警察局民雄分局經查並未因被告呂銍峰之供述而查
    獲毒品上游之案件，有嘉義縣警察局民雄分局110年5月5日
    嘉民警偵字第1100013468 號函附員警職務報告1 份（本院
    第108-109頁）、臺灣高雄地方檢察署110 年7 月16日雄檢
    榮張110 他1872字第1100044214號函（本院卷第177頁）可
    憑，足見並未因被告呂銍峰之供述而查獲毒品上游，自無毒
    品危害防制條例第17條第1項減刑規定之適用。
　㈤被告呂銍峰就其所犯販賣第三級毒品罪，依刑法第47條第1項
    、修正前毒品危害防制條例第17條第2項，先加後減之；其
    所犯販賣第三級毒品未遂罪，依刑法第47條第1項、第25條
    第2項、毒品危害防制條例第17條第2項規定，先加後遞減輕
    之。
　㈥被告曾宗偉所犯販賣第三級毒品未遂罪，依刑法第25條第2項
    、毒品危害防制條例第17條第1項、第2項規定，遞減輕其刑
    。至被告曾宗偉之辯護人請求再依刑法第59條規定減輕其刑
    云云，惟被告曾宗偉已有上開三種刑之減輕事由，已無刑法
    第59條「科以最低度刑仍嫌過重」之情形，故此部分請求，
    並無理由，附此敘明。
  ㈦本院審酌被告二人明知販賣毒品為違法行為，助長施用毒品
    行為更形猖獗，不特使他人生命、身體法益受侵害，影響所
    及甚至危殆社會、國家的健全發展，竟販賣第三級毒品以牟
    利，對社會風氣及治安造成之潛在性危險非小，行為實值 
    非難；惟念諸被告二人坦然面對審判、自白罪行，犯後態度
    非劣，並審酌被告二人犯罪既遂、未遂程度等一切情狀，各
    處如主文所示之刑，並就被告呂銍峰部分定其應執行之刑。
    末查被告曾宗偉未曾因故意犯罪受有期徒刑以上刑之宣告，
    如今罹於販賣毒品刑章，固應非難，然歷經本件偵審程序，
    已體認所犯罪行之可責性，嗣偵審程序亦坦白認罪、毫無規
    怯重刑制裁之表現，洵信被告曾宗偉業得警惕，非無自改其
    過可能，是本院基於國家社會之資源有效配置和被告宗偉個
    人未來生活規劃等考量，認暫不執行本件刑罰為適當，爰對
    被告曾宗偉宣告緩刑如主文，勵予自新。惟被告曾宗偉所犯
    乃違反毒品危害防制條例之罪，為促其日後更加重視法規範
    秩序、強化其法治概念，使其於緩刑期內能深知警惕，並對
    國家社會有所回饋，併依刑法第74條第2項第4款規定，命被
    告曾宗偉於本判決確定之日起1年內，向國庫支付10萬元，
    以勵自新。
三、沒收
  ㈠查扣案附表編號2、3、4所示之物，為被告所有與販賣毒品相
    關之物（理由詳附表編號2、3、4備註欄），均應依毒品危
    害防制條例第19條第1項宣告沒收。
  ㈡扣案附表編號1所示第三級毒品，爰依毒品危害防制條例第18
    條第1項宣告沒收銷燬（詳附表編號1備註欄）。
  ㈢附表編號5所示之物，不予沒收（詳附表編號5備註欄）。
  ㈣被告呂銍峰於犯罪事實一部分，其販毒所得1萬5,000元，未
    扣案，然依卷內事證，並無證據足認其已將該等犯罪所得轉
    給第三人，自應認仍屬其所有，且如宣告沒收或追徵，亦無
    刑法第38條之2第2項所定「過苛之虞」、「欠缺刑法上之重
    要性」、「犯罪所得價值低微」或「為維持受宣告人生活條
    件之必要」情形，自均應依刑法第38條之1第1項、第3項規
    定宣告沒收，於全部或一部不能沒收時（本件販毒所得並無
    不宜執行沒收之情形），追徵之（因犯罪所得金額已屬確定
    ，自毋庸記載追徵其價額）；本案被告二人於犯罪事實二所
    示犯行，尚未售出毒品即遭查獲，故無犯罪所得，附此敘明
    。
據上論斷，應依刑事訴訟法第299條第1項前段，修正前毒品危害
防制條例第4條第3項、第17條第2項，毒品危害防制條例第4條第
6項、第3項、第17條第1項、第2項、第18條第1項、第19條第1項
，刑法第2條、第28條、第11條、第47條第1項、第51條第5款、
第25條第2項、第74條第1項第1款、第2項第4款、第38條之1第1
項、第3項，判決如主文。
本案經檢察官施胤弘提起公訴，檢察官呂舒雯到庭執行職務。
中　　華　　民　　國　　110 　年　　9 　　月　　16　　日
　　　　　　　　　刑事第八庭   審判長法　官 鄭燕璘
　　　　　　　　　                   法  官 陳碧玉
　　　　　　　　　                   法  官 郭瓊徽
以上正本證明與原本無異。
如不服本判決應於收受本判決後20日內向本院提出上訴書狀，並
應敘述具體理由。其未敘述上訴理由者，應於上訴期間屆滿後20
日內向本院補提理由書狀（均須按他造當事人之人數附繕本）「
切勿逕送上級法院」。 
                                     書記官 王珮君
中　　華　　民　　國　　110 　年　　9 　　月　　16　　日
卷目：1.嘉義縣警察局民雄分局嘉民警偵字第1090020408號刑案
偵查卷宗（下稱「警一卷」）　　
      2.嘉義縣警察局民雄分局嘉民警偵字第1090026091號刑案
        偵查卷宗（下稱「警二卷」）　　　　　
      3.臺灣臺南地方檢察署109年度偵字第13056號偵查卷宗卷
        （下稱「偵13056卷」）
      4.臺灣臺南地方檢察署109年度偵字第16957號偵查卷宗卷
        （下稱「偵16957卷」）　　　
      5.臺灣臺南地方法院109年度聲羈字第187號刑事卷宗（下
        稱「聲羈卷」）　　　　　　　
      6.臺灣臺南地方法院110年度訴字第300號刑事卷宗（下稱
        「本院卷」）
附錄
修正前毒品危害防制條例第4條
製造、運輸、販賣第一級毒品者，處死刑或無期徒刑；處無期徒
刑者，得併科新臺幣 2 千萬元以下罰金。
製造、運輸、販賣第二級毒品者，處無期徒刑或 7 年以上有期
徒刑，得併科新臺幣 1 千萬元以下罰金。
製造、運輸、販賣第三級毒品者，處 7 年以上有期徒刑，得併
科新臺幣 7 百萬元以下罰金。
製造、運輸、販賣第四級毒品者，處 5 年以上 12 年以下有期
徒刑，得併科新臺幣 3 百萬元以下罰金。
製造、運輸、販賣專供製造或施用毒品之器具者，處 1 年以上
7 年以下有期徒刑，得併科新臺幣 1 百萬元以下罰金。
前五項之未遂犯罰之。 　　　

毒品危害防制條例第4條
製造、運輸、販賣第一級毒品者，處死刑或無期徒刑；處無期徒
刑者，得併科新臺幣3千萬元以下罰金。
製造、運輸、販賣第二級毒品者，處無期徒刑或10年以上有期徒
刑，得併科新臺幣1千5百萬元以下罰金。
製造、運輸、販賣第三級毒品者，處7年以上有期徒刑，得併科
新臺幣1千萬元以下罰金。
製造、運輸、販賣第四級毒品者，處5年以上12年以下有期徒刑
，得併科新臺幣5百萬元以下罰金。
製造、運輸、販賣專供製造或施用毒品之器具者，處1年以上7年
以下有期徒刑，得併科新臺幣1百50萬元以下罰金。
前五項之未遂犯罰之。

附表：
編號 扣押物品名稱 備註 查扣地點 1 咖啡包49包  左列物品鑑定結果： 一、送驗證物：現場編號1，咖啡包，50包，其上已分別編號1至50，本局不另予以編號。 二、編號1至4 :經檢視均為紅色包裝，外觀型態均相似。 　㈠編號2至4 :驗前總毛重39.30公克(包裝總重約4.08公克），驗前總淨重約35.22公克。 　㈡隨機抽取編號3鑑定：經檢視内含淡褐色粉末。 　　1、淨重12.51公克，取2.14公克鑑定用磬，餘10.37公克。 　　2、檢出第三級毒品”3,4-亞甲基雙氧苯基乙基胺丁酮”（Eutylone)成分 　　3、另檢出非毒品成分：Caffeine。 　　4、測得3,4-亞甲基雙氧苯基乙基胺丁酮純度約1%。 　㈢依據抽測純度值，推估編號2至4均含3,4-亞甲基雙氧苯基乙基胺丁酮之驗前總純質淨重約0.35公克。 三、編號5至50 :經檢視均為咖啡色包裝，外觀型態均相似。 　㈠驗前總毛重832.08公克(包裝總重約53.09公克），驗前總淨重约778.99公克。 　㈡隨機抽取編號31鑑定：經檢視内含淡褐色粉末。 　　1、淨重16.99公克，取2.31公克鑑定用罄，餘14.68公克。 　　2、檢出第三級毒品”3,4-亞甲基雙氧苯基乙基胺丁酮”（Eutylone)成分 　　3、另檢出非毒品成分：Caffeine。 　　4、測得3,4-亞甲基雙氧苯基乙基胺丁酮純度約1 %。 　㈢依據抽測純度值，推估編號5至50均含3,4-亞甲基雙氧苯基乙基胺丁酮之驗前總純質淨重约7.78公克。 此有內政部警政署刑事警察局109年12月21日刑鑑字第1098016802號鑑定書（本院卷第165至166頁）附卷可稽，且為被告欲販售他人所用。爰依毒品危害防制條例第18條第1項宣告沒收銷燬；該毒品之包裝袋，係供包裹上開毒品之用，縱於檢測時將上開毒品取出，勢仍有微量毒品沾附其上無法析離，亦有法務部調查局民國93年3月19日調科壹字第09300113060號函可考，應一併依毒品危害防制條例第18條第1項前段沒收銷燬之。 109年7月19日15時50分許，曾宗偉騎乘機車前往臺南市○區○○路000號前與佯裝為買家之警方交易，而於交付毒品咖啡包時經警方表明身分並當場逮捕並扣得。 2 咖啡包空袋1個 左列物品鑑定結果： 一、送驗證物：現場編號1，咖啡包，50包，其上已分別編號1至50，本局不另予以編號。 二、編號1 :經檢視為紅色包裝空袋，不予秤重、鑑定。 此有內政部警政署刑事警察局109年12月21日刑鑑字第1098016802號鑑定書（本院卷第165至166頁）附卷可稽。 左揭物品，為被告二人共同販賣毒品所用，爰依毒品危害防制條例第19條第1項宣告沒收。　  3 ASUS牌手機1支（含0000000000號SIM卡1張，IMEI：000000000000000、000000000000000） 被告曾宗偉所有之0000000000號行動電話，被告供述係其跟呂銍峰聯絡買賣毒品使用。（本院卷第210頁），應依毒品危害防制條例第19條第1項規定宣告沒收。  4 IPHONE牌手機1支（含 0000000000SIM卡1張，IMEI：000000000000000、000000000000000） 被告呂銍峰所有之0000000000號行動電話，被告供述係拿來跟曾宗偉聯絡買賣毒品事宜（本院卷第213頁），應依毒品危害防制條例第19條第1項規定宣告沒收。 警方於109年9月9日16時35分許，持法院所核發之搜索票至呂銍峰位於臺南市○○區○○○路00號搜索並扣得。 5 0000000000號SIM卡1張 無證據證明與上開犯行相關，不予沒收。